

# **Ernesto Daniel Blancas Reyes**

### **INGENIERO DE SOFTWARE**

https://mx.linkedin.com/in/edblancas (https://mx.linkedin.com/in/edblancas)

edblancas@gmail.com (mailto:edblancas@gmail.com)

GitHub



(https://github.com/edblancas)

En 2010 Ernesto Daniel Blancas Reyes recibió el título de Ingeniería en Tecnologías Computacionales y posteriormente en mayo del 2012 el de Maestría en Ciencias de la Computación, ambos títulos obrgados por parte del Tecnológico de Monterrey, Ciudad de México. Ha trabajado por más de 4 años como analista de softwae en instituciones privadas. Actualmente se encuentra trabajando para la Consultoría de Sotware "Glider Software Solutions" como analista de sistemas. Sus intereses incluyen el desarrollo de software con tecnologías de vanguardia que permitan la fácil construcción, soporte y escalabilidad de los sistemas.



# WORK EXPERIENCE

### Yum! Restaurants International

Analista de Sistemas (Becario)

Junio 2008 - Enero 2009

http://www.yum.com/ (http://www.yum.com/)

Creación de reportes principalmente para el área de Finanzas con las tecnologías:

- HTML
- JavaScript
- Java
- JSP
- · Microsoft SQL Server

### Glider Software Solutions S.A. de C.V.

Analista de Sistemas

Mayo 2012 - Agosto 2016

http://www.glider.com.mx/ (http://www.glider.com.mx/)

Soporte, migración y desarrollo de sistemas en las tecnologías:

- Java EE
- · Servicios Web
- Oracle Data Base
- · Oracle Weblogic
- Oracle Business Process Management
- Oracle Service Bus
- Grails

# **Otros Proyectos**

- A la fecha

Cración de otro proyectos como freelance o en tiempo libre.

- Cliente REST con Srping Boot, Mustache, OAuth 2
- Front consume API REST con Angular 2, Node.js, Gulp,js, Express.js, RxJS y Bootstrap
- Cliente en Java que usa Redes Bayesianas para predecir redención de premios

# Indigo Smart Software Development (Outsourcing en Quarksoft)

Ingeniero de Software Sr.

Septiembre 2016 - A la fecha

http://dsindigo.com (http://dsindigo.com)

Desarollo de front-end y back-end en las siguientes tecnologias.

- Java EE
- JUnit
- Spring Web MVC
- Spring Batch
- Creación de servicios REST

- · Microsoft SQL Server
- MyBatis
- WS02
- AngularJS
- Bootstrap 3



# **EDUCATION**

# Instituto Tecnológico y de Estudios Superiores de Monterrey, Campus Ciudad de México

Ingeniería en Tecnologías Computacionales

### Licenciatura

2005 - 2010

- Especialización Redes y Seguridad
- · Modalidad Experiencia Profesional

# Instituto Tecnológico y de Estudios Superiores de Monterrey, Campus Ciudad de México

Maestría en Ciencias de la Computación

#### Maestría

2010 - 2012

• Tesis - Sistema Tutor Inteligente con Simulaciones para el Entrenamiento de Operadores Novatos de una Planta Eléctrica de Ciclo Combinado

# **%** SKILLS

# Desarrollo Web Avanzado HTML XML CSS Backend/Frameworks Avanzado/Intermedio Java Groovy Scala

- AJAX
  Python
  JQuery
  Ruby
  Spring (JDBC, MVC, BOOT)
  Angular 1
  Patrones de Diseño
- Angular 1Angular 2C
- Bootstrap
  Node.js
  RxJS
  Maven
  gulp.js
  Grails
  Ruby on Rails
  Maven
  Gradle
- J2EE (Servlets, JSP, EJB)

# Base de Datos

- MySQL
- · Microsoft SQL Server
- . Microsoft SQL Server Analysis Services
- SQLite
- Oracle Data Base
- MongoDB

# Otros

Avanzado/Intermedio

- JUnit
- TDD
- Dockergit (gitflow)
- svn

### IDEs/Editores de Texto

### Avanzado/Intermedio

- InteliJ IDEA
- WebStorm
- VIM
- Sublime Text

# Avanzado/Intermedio

Oracle

- Oracle Weblogic
- Oracle Business Process Management
- · Oracle Service Bus

### Unix/Linux

### Avanzado/Intermedio

- · Linea de Comandos
- BASH

# 45

# LANGUAGES

# Inglés

Avanzado

# **Español**

Nativo



# **INTERESTS**

Tecnología Ga

Gadgets

Lenguajes de Programación

**Proyectos Open Source** 

Frameworks

Natación